【裁判字號】    89,竹簡,25
【裁判日期】    890410
【裁判案由】    損害賠償
【裁判全文】
臺灣新竹地方法院民事判決  八十九年度竹簡字第二十五號
    原      告  乙○○
    法定代理人  甲○○
    訴訟代理人  歐東洋律師
    被      告  丙○○      住.
右當事人間損害賠償事件，本院判決如左：
    主      文
被告應給付原告新台幣貳拾伍萬元，及自民國八十九年二月二十四日起至清償日止，
按週年利率百分之五計算之利息。
原告其餘之訴駁回。
訴訟費用由被告負擔十分之五，餘由原告負擔。
本判決第一項於原告以新台幣捌萬參仟元為被告供擔保後，得假執行。
原告其餘假執行之聲請駁回。
    事實及理由
一、原告之聲明：被告應給付原告新台幣（下同）五十萬元及自起訴狀繕本送達之翌
    日起至清償日止，按週年利率百分之五計算之利息，並陳明願供擔保請准宣告假
    執行。
二、事實摘要：
    原告起訴主張被告於民國八十八年二月六日二十三時許，駕駛車號Ｈ二─四六二
    ０號自小客車，沿新竹市○○路由南寮往市區方向行駛，途經該路四段二六七號
    前，本應注意行車速度在郊外道路無標誌時，時速不得超過六十公里，且汽車駕
    駛人於飲酒後吐氣所含酒精成分超過每公升０．二五毫克以上者，不得駕車，而
    依當時情形亦無不能注意之情事，竟疏未注意，酒後超速駕車，並逆向駛入對向
    車道，致撞及正在車道邊行走之路人即原告，使原告左腳脛腓骨骨折，原告因被
    告之不法侵害行為，致左腳骨折，使原告於治療期間無法自由活動，身心所受之
    折磨實不堪言，且原告之左腳因此次車禍將留下永無法磨滅之疤痕，此對正值直
    青春年華之原告而言，其精神上所受打擊更非筆墨所能形容，為此請求精神慰撫
    金五十萬元等情；被告則以本件車禍之發生確係被告之過失，對原告主張之事實
    均無意見，同意以二十萬元賠償，惟原告精神慰撫金之請求金額尚屬過高等語資
    為抗辯。
三、法院之判斷：
（一）按因故意或過失，不法侵害他人之權利者，負損害賠償責任；又不法侵害他人
      之身體、健康、名譽或自由者，被害人雖非財產上之損害，亦得請求賠償相當
      之金額，民法第一百八十四條第一項前段、第一百九十五條第一項分別定有明
      文。查原告主張其於八十八年二月六日二十三時許，遭被告駕車撞及，並受有
      傷害之事實，業據其提出刑事簡易判決影本一份為證，並經本院依職權調閱八
      十八年度竹交簡字第六二號過失傷害案件卷宗查核屬實，而被告於本院審理中
      對其於上開時地酒後駕車，致撞及當時正在路上行走之原告，使其受傷之事實
      亦不否認，再參酌兩造所陳述肇事情形，本件車禍肇事時，原告正在車道邊行
      走，被告則係逆向駛入對向車道，且有超速、酒後駕車之情形，綜觀上開情狀
      ，認被告行經本件肇事地點，本應能注意汽車駕駛人於飲酒後吐氣所含酒精成
      分超過每公升０．二五毫克以上者，不得駕車，且應注意車前狀況，並隨時採
      取必要之安全措施，而依當時情形亦無不能注意之情事，竟疏未注意，酒後超
      速駕車，並逆向駛入對向車道，以致肇事使原告受傷，其對本件車禍之發生自
      有過失，而被告於本院審理中對其自身有過失亦不爭執，原告之主張，自堪信
      為真實。是被告對於原告所受損害自有過失，應堪認定，且其過失行為與原告
      之受損害間，有相當因果關係，被告自應負侵權行為損害賠償之責任。
（二）查原告主張其因此次車禍受有左腳脛腓骨骨折之傷害，使原告於治療期間無法
      自由活動，身心所受之折磨實不堪言，且原告之左腳因此次車禍將留下永無法
      磨滅之疤痕，此對正值直青春年華之原告而言，其精神上所受打擊更非筆墨所
      能形容，本院斟酌原告所受傷害之部位、程度及所留疤痕將對為年輕女性之原
      告造成心理上不可磨滅之傷害等實際情況，及原告於車禍發生當時尚為學生，
      被告則係高中畢業，從事車床工作，月入二萬六千元等兩造身分、地位、資力
      等事項，認原告請求慰撫金五十萬元核屬過高，應予酌減為二十五萬元，方屬
      公允，逾此數額之請求，為無理由。
（三）從而，原告依侵權行為之法律關係請求被告給付二十五萬元及自起訴狀繕本送
      達翌日（即八十九年二月二十四日）起至清償日止，按週年利率百分之五計算
      之利息，洵屬正當，應予准許，逾此金額之請求，即非有據，應予駁回。
（四）本件原告陳明願供擔保，聲請宣告假執行，就原告勝訴部份，核無不合，爰酌
      定相當之擔保金額准許之，至原告敗訴部份，其假執行之聲請，即失所附麗，
      應予駁回。
據上論結，本件原告之訴為一部有理由，一部無理由，依民事訴訟法第四百三十六條
第二項、第七十九條但書、第三百九十條第二項，判決如主文。
中      華      民      國    八十九    年      四      月      十      日
                              臺灣新竹地方法院新竹簡易庭
~B法      官  林  南  薰
右為正本係照原本作成。
如對本判決上訴，須於判決送達後二十日內向本院提出上訴狀（須按他造當事人之人
數附繕本）。
~B法院書記官  林  淑  瑜
中      華      民      國    八十九    年      四      月      十      日


司法院資訊處製作；財團法人民間司法改革基金會備份。
